臺灣高等法院高雄分院刑事裁定　　　　　96年度聲字第1248號
聲明異議人　甲○○
即受 刑 人
上列受刑人因竊盜等案件，對於臺灣臺中地方法院檢察署檢察官
執行之指揮（96年度執減更公字第4208號、第4208之1 號）聲明
異議，本院裁定如下：
    主  文
聲明異議駁回。
    理  由
一、聲明異議意旨略以：受刑人甲○○收受之臺灣臺中地方法院
    檢察署所發之執行指揮書，有關執行期滿日部分，似有誤載
    ，就96年執減更公字第4208號而言應為民國95年5 月，而非
    指揮書所載之96年7月20日。又96年執減更公字第4208之1號
    係接續前揭指揮書執行，其刑期起算日期與執行期滿日均有
    違誤。又減刑裁定書內記載為1年1月、1年7月為先後順序，
    並明定其應執行之刑，何以執行指揮書顛倒其執行順序，似
    有侵害聲請人權利，爰依法提起聲明異議，請求重新換發指
    揮書云云。
二、按中華民國96年罪犯減刑條例乃政府為紀念解除戒嚴20週年
    ，予以罪犯更生向善之寬典，始制定上開條例，該條例並於
    96年7 月16日經總統令公布施行生效，此觀之該條例第1 條
    、第16條規定至明。又按中華民國96年罪犯減刑條例第13條
    第1 項規定：「減刑前已羈押之日數及已執行之刑期，均折
    抵或算入減刑後之刑期。但因折抵或算入而其刑期於『減刑
    裁定到達監獄前』已屆滿者，其超過部分不算入之」。
三、經查：受刑人甲○○所犯如附表所列之罪，分別判處如附表
    所列之刑，均確定在案。嗣因減刑，附表所列10罪經本院於
    民國（以下同）96年7月16日以96年度聲減字第560號裁定減
    刑後，並將其中編號1、5、6、7所犯之罪，重新定其應執行
    刑為1年1 月。其中編號2、3、4、8、9、10所列之罪，應執
    行1年7月，如易科罰金，以新台幣900元（即銀元300元）折
    算1日。（按編號1、5、6、7之罪與編號2、3、4、8、9、10
    之罪，不合刑法第50條數罪併罰之要件，毋庸定其應執行之
    刑），臺灣臺中地方法院檢察署並依此作成96年度執減更公
    字第4208號及第4208之1 號執行減刑指揮書，此有該裁定書
    、執行指揮書及臺灣高等法院被告前案紀錄表等在卷可稽，
    嗣檢察官以96年度執減更公字第4208號、第4208之1 號執行
    指揮書2 紙，先執行上揭減刑後及定執行刑之有期徒刑1年7
    月部分（刑期起算日期：94年4 月15日，扣除羈押之折抵日
    數共161日，其減刑應予釋放日期：96年7月20日），再接續
    執行上揭減刑後及定執行刑之有期徒刑1年1月部分（刑期起
    算日期：96年7月20日，扣除羈押之折抵日數共30 日，執行
    期滿日：97年7月20日），而聲明人自94年4月15日起入監執
    行，現仍在監執行中等情，有上開執行指揮書及臺灣高等法
    院被告前案紀錄表在卷可證，是依96年減刑條例之規定，聲
    明人執行上揭減刑後之有期徒刑1年7月、1年1月，其有期徒
    刑1年7月部分，苟自94年4 月15日起算，原執行屆滿期間為
    95年6月4日，惟依該條例第13條但書所定意旨，經將聲明人
    減刑前已執行之刑期算入減刑後之刑期，其有期徒刑1年7月
    之刑期，縱於96年減刑條例施行前已屆滿者，其超過部分不
    算入之；且因96年減刑條例於96年7 月16日方施行生效，是
    編號2 、3 、4 、8 、9 、10所列之罪應以該施行日後、收
    受減刑裁定日即96年7 月20日為執行期滿日，另案 (即編號
    1 、5 、6 、7 罪部分)減 為有期徒刑1 年1 月則自該日起
    接續執行，要不能因另有後案接續執行，而將96年減刑條例
    溯及既往適用，認定減刑及合併定執行刑後宣告有期徒刑1
    年7 月部分，於95年6 月4 日即執行期滿。是依該條例規定
    之旨，經核檢察官所出具之上開二份執行指揮書於法並無不
    合，是聲明人以其所收受之臺灣臺中地方法院檢察署所發之
    96年執減更公字第4208號執行指揮書有關執行期滿日部分，
    應為民國95年5 月，而非指揮書所載之96年7 月20日，似有
    誤載云云，顯然對於該條例之規定及其施行有所誤解。又本
    件受刑人應接續執行刑之先後執行順序，均係依照減刑前原
    宣告刑指揮書之順序，並非由檢察官任意指揮，更非採取最
    不利受刑人之方式執行，對受刑人之既有權利並無減損，倘
    依聲請人之主張，先執行第4208之1 號執行指揮書，則依上
    開意旨說明，將對聲請人更為不利。綜合上述，本件聲明人
    之異議意旨，指摘檢察官執行指揮不當，尚非有據，為無理
    由，應予駁回。
據上論斷，應依刑事訴訟法第486條，裁定如主文。
中　　華　　民　　國　　96　　年　　12　　月　　24    日
　　　　　　　　　刑事第七庭     審判長法　官    莊飛宗
　　　　　　　　　　　　　　　　 　　  法　官    邱明弘
 　　　　　　　　　　　　　　　　　　  法　官    黃憲文
以上正本證明與原本無異。
如不服本裁定應於送達後5 日內向本院提出抗告狀。
中　　華　　民　　國　　96　　年　　12　　月　　24    日
                                       書記官    施耀程
附表
┌──┬────┬─────┬────┬────┬───────┐
│編號│所犯法條│ 最後確定 │宣告刑  │減刑後徒│備註          │
│    │及罪名  │ 判決案號 │        │刑期間  │              │
├──┼────┼─────┼────┼────┼───────┤
│1   │刑法    │臺中高分院│有期徒刑│有期徒刑│參見96年聲減字│
│    │第321條 │93年上易字│1年6月  │9月     │第560號刑事裁 │
│    │竊盜罪  │第1144號  │        │        │定書所載，被告│
├──┼────┼─────┼────┼────┤甲○○所犯如附│
│2   │刑法    │高雄高分院│有期徒刑│有期徒刑│表之罪，其中編│
│    │第321條 │93年上訴字│1年     │6月     │號1、5、6、7所│
│    │竊盜罪  │483 號    │        │        │犯之罪，應執行│
├──┼────┼─────┼────┼────┤有期徒刑1年1月│
│3   │刑法    │高雄地院  │有期徒刑│有期徒刑│。其中編號2、3│
│    │第217條 │92年易緝字│4月     │2月     │、4、8、9、10 │
│    │偽造署押│第197 號  │        │        │所犯之罪，應執│
│    │罪      │          │        │        │行有期徒刑1年7│
├──┼────┼─────┼────┼────┤月，如易科罰金│
│4   │刑法    │高雄地院  │有期徒刑│有期徒刑│，以新台幣900 │
│    │第217條 │92年易緝字│4月     │2月     │元 ( 即銀元300│
│    │偽造印文│第197 號  │        │        │元)折算壹日。 │
│    │罪      │          │        │        │              │
├──┼────┼─────┼────┼────┤              │
│5   │刑法    │彰化地院  │有期徒刑│有期徒刑│              │
│    │第349條 │93年易字第│5月     │2月15日 │              │
│    │贓物罪  │1280號    │        │        │              │
├──┼────┼─────┼────┼────┤              │
│6   │刑法    │高雄地院  │有期徒刑│有期徒刑│              │
│    │第320條 │94年簡上字│4月     │2月     │              │
│    │第1項竊 │第655 號  │        │        │              │
│    │盜罪    │          │        │        │              │
├──┼────┼─────┼────┼────┤              │
│7   │刑法    │高雄地院  │有期徒刑│有期徒刑│              │
│    │第220條 │94年簡上字│3月     │1月15日 │              │
│    │偽造文書│第655 號  │        │        │              │
│    │罪      │          │        │        │              │
├──┼────┼─────┼────┼────┤              │
│8   │刑法    │最高法院  │有期徒刑│有期徒刑│              │
│    │第212條 │95年台上字│7月     │3月15日 │              │
│    │偽造文書│第2046 號 │        │        │              │
│    │罪      │          │        │        │              │
├──┼────┼─────┼────┼────┤              │
│9   │刑法    │高雄地院  │有期徒刑│有期徒刑│              │
│    │第135條 │91年易字第│3月     │1月15日 │              │
│    │妨害公務│612號     │        │        │              │
│    │罪      │          │        │        │              │
├──┼────┼─────┼────┼────┤              │
│10  │刑法    │臺中高分院│有期徒刑│有期徒刑│              │
│    │第321條 │95年上訴字│1年     │6月     │              │
│    │竊盜罪  │1666 號   │        │        │              │
└──┴────┴─────┴────┴────┴───────┘
